【裁判字號】    89,上訴,2959
【裁判日期】    890727
【裁判案由】    毒品危害防制條例
【裁判全文】
臺灣高等法院刑事判決                          八十九年度上訴字第二九五九號
    上  訴  人  丙○○
    即  被  告
    選任辯護人  楊尚賢
右上訴人，因毒品危害防制條例案件，不服臺灣臺北地方法院八十九年度訴字第六八
八號，中華民國八十九年七月二十七日第一審判決 (起訴案號：臺灣臺北地方法院檢
察署八十九年度偵字第三九○二號)提起上訴，本院判決如左：
    主    文
原判決撤銷。
丙○○轉讓第二級毒品，處有期徒刑陸月。如易科罰金，以參佰元折算壹日。
    事  實
一、被告丙○○明知安非他命係屬毒品危害防制條例所規範之第二級毒品，不得轉讓
    ，竟於八十八年十一月一日晚上七時許，在台北市○○街二十三號丁○○、甲○○夫婦住處，以其向不詳年籍姓名之「黑仔」取得之第二級毒品安非他命一小包
    ，無償轉讓予丁○○施用（丁○○違反毒品危害防制條例案件，業經法院裁定送
    觀察勒戒，無繼續施用毒品傾向，經臺灣臺北地方法院檢察署《下簡稱臺北地檢
    署》檢察官不起訴處分確定在案）。嗣於同年月二日下午三時三十分，為警在丁○○、甲○○上開住處扣得上開第二級毒品安非他命一小包（毛重０．四公克，
    淨重０．二公克），並循線始查知上情。
二、案經臺北市政府警察局文山第一分局移送臺灣臺北地方法院檢察署檢察官偵查起
    訴。
    理  由
一、訊據上訴人即被告丙○○矢口否認有何轉讓第二級毒品犯行，辯稱：渠未至丁○○、甲○○家，亦無拿安非他命給他們吸用，警訊時警察叫渠承認拿給他們，否
    則要以販賣起訴，渠以多一事不如少一事，警察有打渠胸部，警訊筆錄有些不對
    云云。然查右揭事實，業據證人丁○○、甲○○於警訊、偵查中及原審調查時供
    證略以：警方查獲之安非他命係丙○○於八十八年十一月一日帶到伊家與伊一起
    施用所留下的，丙○○提供安非他命予伊，係要伊幫他找買主，可從中抽取少許
    施用，伊等之間並無金錢交易，他是伊鄰居乙○○的朋友，透過乙○○而認識，
    借伊家施用安非他命等語（見偵查卷第八頁至第十頁、第十一頁反面、第十二頁
    、原審卷第十八頁、第四十頁、第六十二頁），又乙○○原係被告丙○○之女友
    ，為丙○○所是認，被告於警訊時坦承於八十八年十一月一日有帶一包安非他命
    交給甲○○，安非他命係向綽號「黑仔」之人購買等情（見偵查卷第四頁、第五
    頁），且證人丁○○於八十八年十一月二日經警查獲時所採集之尿液，經送檢驗
    結果，有安非他命陽性反應，而扣案之白色結晶物一包（毛重０．四公克，淨重
    ０．二公克），亦確為第二級毒品安非他命，此有原審調取臺北地檢署八十八年
    度毒偵字第九一六號丁○○違反毒品危害防制條例案件內附之臺北市立療養院檢
    驗報告書、台北市政府警察局文山第一分局查獲涉嫌毒品危害防制條例毒品初步
    檢驗報告單影本各一紙附卷（見偵查卷第十五頁、原審卷第十一頁）可稽。足見
    證人丁○○證稱其當日與被告在其住處施用安非他命等語可採，雖被告嗣於八十
    九年一月六日至警局到案說明時所採集之尿液，經送檢驗結果，呈安非他命陰性
    反應等情，有臺北市立療養院檢驗報告書一紙附卷（見偵查卷第十五頁）可查，
    惟被告採尿時間距證人丁○○上開所稱施用安非他命日期已二個月有餘，自不得
    以事隔多時之驗尿證明據認證人丁○○上開之證詞為不真實。又證人丁○○雖嗣
    後於原審及本院調查中又改稱是丙○○的朋友「黑仔」給伊（安非他命）的，當
    天「黑仔」跟丙○○一起來，安非他命是從「黑仔」身上拿出來的，但伊只認識
    丙○○，所以誤認是他云云，然證人丁○○自始即稱係被告交付上開安非他命，
    僅在被告供稱當天「黑仔」有跟伊去等語時，始突稱是「黑仔」給的云云，是以
    其後證稱安非他命係「黑仔」交付一節之真實性已有可疑，況丁○○係經丙○○
    女友乙○○之介紹而認識丙○○，已如上述，並經丁○○於警訊時指認丙○○口
    卡片無誤（見偵查卷第十三頁），究係何人交付安非他命，一般人豈有弄錯之可
    能，故證人丁○○之後改變證詞內容，顯係事後迴護之詞，不可採信。至被告指
    稱警訊時被刑求乙節，本院調查時訊之承辦員警戊○○供證被告係主動到案，堅
    決否認有何刑求情事，且經當庭質之被告於警訊時有無對你動粗？答稱：「沒有
    」（見本院卷第九十二頁），此外被告亦未能再提出住所證據以供查證，足見所
    辯遭刑求，並非事實，綜上所述，被告所辯，係事後卸責之詞，自不可採。本件
    事證明確，其犯行堪以認定，應依法論科。
二、核被告丙○○所為，係犯毒品危害防制條例第八條第二項之轉讓第二級毒品罪。
    其轉讓安非他命前非法持有安非他命之低度行為，應為轉讓安非他命之高度行為
    所吸收，不另論罪。查被告行為後，刑法第四十一條於九十年一月十日修正公布
    ，同年月十二日生效，上開本刑為有期徒刑之刑得易科罰金之罪，經修正為犯最
    重本刑為「五年以下」有期徒刑以下之罪，依刑法第二條第一項之規定，比較新
    舊法，以新法較有利於被告，自應適用裁判時之新法。
三、原審認被告犯罪事證明確，予以論科，固非無見，惟理由欄內將證人丁○○誤為
    被告丙○○，致被告丙○○辯稱：「伊沒有拿給『丙○○』吸：：」、「伊沒有
    和『丙○○』、甲○○交易過，：：」及「然查右揭事實，業據證人『丙○○』
    、甲○○於警訊、：：證述明確」各情，顯與事實有誤，公訴人起訴被告連續轉
    讓第二級毒品予甲○○三次，然原審僅論述其中二次，另一次未予究論，亦有疏
    漏。且刑法第四十一條，於九十年一月十日修正公布施行，已如上述，原審未及
    比較適用，自有未洽，被告上訴，否認犯罪，雖無理由，然原判決既有可議，而
    無可維持，自應由本院予以撤銷改判，爰審酌被告品行、犯罪之動機、目的、手
    段、所生危害及犯後之態度等一切情狀，量處如主文第二項所示之刑，並諭知如
    易科罰金，以三百元折算一日。
四、公訴意旨另以：被告自八十八年十月中旬起，向綽號「黑仔」之不詳姓名、年籍
    成年男子調取安非他命三次（其中一次轉讓予丁○○之犯行已如上述），連續轉
    讓第二級毒品安非他命予丁○○、甲○○部分，訊據被告堅決否認有上開犯嫌，
    且查除被告於警訊之自白外，證人丁○○、甲○○於警訊、偵查及原審調查中自
    始至終均未指證被告有上開犯嫌，公訴人認證人丁○○、甲○○曾指認被告有上
    開二次轉讓丁○○、三次轉讓予甲○○第二級毒品犯嫌，容有誤會，從而尚不得
    以被告於警訊中之自白作為認定被告有上開犯嫌之有罪之認定，然公訴人認此部
    分與被告上開有罪部分有連續犯之裁判上一罪關係，爰不另為無罪之諭知，併此
    敘明。至扣案之安非他命一小包（毛重０．四公克，淨重０．二公克），被告已
    交付證人丁○○所有，供丁○○施用，丁○○並經法院裁定送觀察勒戒後，因無
    繼續施用傾向，經檢察察為不起訴處分確定在案，已如前述，並有原審八十八年
    度毒聲字第二七五二號裁定、臺北地檢署八十八年度毒偵字第九一六號不起訴處
    分書附卷可參，自應由該案件檢察官聲請法院單獨宣告沒收之，故本件不予宣告
    沒收，附此敘明。
據上論斷，應依刑事訴訟法第三百六十九條第一項、第三百六十四條、第二百九十九
條第一項前段、毒品危害防制條例第八條第二項、刑法第十一條前段、第二條第一項
，罰金罰鍰提高標準條例第二條，判決如主文。
本案經檢察官劉永清到庭執行職務。
中      華      民      國    九十      年      二      月     十四     日
                              臺灣高等法院刑事第二十六庭
                                    審判長法  官  呂  永  福
                                          法  官  劉  叡  輝
                                          法  官  魏  新  國
右正本證明與原本無異。
如不服本判決應於收受送達後十日內向本院提出上訴書狀，其未敘述上訴之理由者並
得於提起上訴後十日內向本院補提理由書（均須按他造當事人之人數附繕本）。
                                          書記官  章  大  富
中      華      民      國    九十      年      二      月     十九     日
附錄：本案論罪科刑法條全文
毒品危害防制條例第八條第二項：
轉讓第二級毒品者，處六月以上五年以下有期徒刑，得併科新臺幣七十萬元以下罰金
。


司法院資訊處製作；財團法人民間司法改革基金會備份。
